---
title: "devoicing"
output: html_document
---

- 独立変数
  - 被験者要因(居住歴|無声化率)
    - 居住歴: span_kinki, span_tokyo_span_kinki, span_kinki_span_tokyo_age
    - 無声化率:
  - アイテム要因(東京|アクセントタイプ)
- 従属変数
  - 正答率 
  - 反応時間

被験者情報の取得(devoicing も)

* 被験者情報の取得
  * 被験者ごと
  * 被験者:アイテム
* 無声化率の可視化・分析
  * `無声化率 ~ 東京方言への接触 + n_mora + is_onset + is_HL + is_sp + is_hoge + is_hoge + is_hoge + is_jpn + is_eng `
    * `mora`: モーラ数
    * `mora_dur`: モーラの時間(無声化するかで変わってしまうので却下)
    * `is_CC`: CCのダミーコーディング
  * 東京方言への接触は複数のパターンで示せる(+以下をageで標準化したもの)
    * span_tokyo
    * span_tokyo - span_kinki
    * span_tokyo - (span_kinki+span_unknown)
    * span_kinki
    * span_kinki - span_tokyo
    * span_kinki - (span_tokyo+span_unknown)
* データの保存
  * `devoicing_by_subj.csv`
  * `devoicing_by_subj_phoneme.csv`

```{r setup, include=FALSE}
knitr::opts_chunk$set(echo = TRUE)
library(dplyr)
library(ggplot2)
library(readr)
library(stringr)
library(tidyr)
source("script/subject_info.R")
source("script/results_pitch.R") # load mutated data
```

## データ統合・整形

```{r}
annotation <- read_csv("devoicing_annotation.csv") %>% results_table()

# 曽根さん実験
order_sone <- read_csv("csv/illusory-vowel-keihan.csv") %>% order_by_run_id()
subject_info_sone <- read_csv("csv/illusory-vowel-keihan.csv") %>% extract_columns(data_src = "sone")
results_sone <- annotation %>%
  inner_join(subject_info_sone) %>%
  left_join(order_sone)

# クラウドワークス実験
order_cw <- read_csv("csv/illusory-vowel-keihan-cw.csv") %>% order_by_run_id()
subject_info_cw <- read_csv("csv/illusory-vowel-keihan-cw.csv") %>% extract_columns(data_src = "cw")
results_cw <- annotation %>%
  inner_join(subject_info_cw) %>%
  left_join(order_cw)

# マージ + devoiced のカラムを追加、年齢の抽出
x_var_list <- c(
  "span_tokyo", "span_kinki", "span_tokyo_span_kinki", "span_tokyo_span_other",
  "span_kinki_span_tokyo", "span_kinki_span_other",
  "tokyo_kinki_ratio"
)
results <- rbind(results_sone, results_cw) %>%
  mutate(devoiced = 1 - voiced) %>%
  mutate(
    span_tokyo_span_kinki = span_tokyo - span_kinki,
    span_tokyo_span_other = span_tokyo - (span_kinki + span_unknown),
    span_kinki_span_tokyo = span_kinki - span_tokyo,
    span_kinki_span_other = span_kinki - (span_tokyo + span_unknown),
    tokyo_kinki_ratio = (span_tokyo - span_kinki) / age,
  )
```

## 可視化

* アイテムごとに平均
* 可視化

```{r}
# 可視化のため平均を取る
# facet wrap したほうが説明がらく(モーラの位置は分析対象外)
x_var <- "tokyo_kinki_ratio"
result_x_var <- results %>%
  pivot_longer(x_var_list, names_to = "span", values_to = "year") %>%
  filter(span == x_var) %>%
  group_by(subj_id, item_id) %>%
  mutate(devoiced_mean = mean(devoiced)) %>%
  ungroup() %>%
  select(-c(production_order)) %>%
  distinct() %>%
  mutate(item_id = item_id2char(item_id)) %>%
  mutate(item_type = case_when(
    str_detect(item_id, "KUT") ~ "KUT",
    str_detect(item_id, "SUP") ~ "SUP",
    str_detect(item_id, "PUS") ~ "PUS",
    str_detect(item_id, "TSUK") ~ "TSUK"
  )) %>%
  mutate(check_first = case_when(
    str_detect(item_id, "aKUT") ~ "Not onset",
    str_detect(item_id, "eSUP") ~ "Not onset",
    str_detect(item_id, "ePUS") ~ "Not onset",
    str_detect(item_id, "oTSUK") ~ "Not onset",
    TRUE ~ "Onset"
  ))

g <- result_x_var %>%
  ggplot() +
  facet_grid(item_type ~ check_first) +
  geom_violin(aes(x = factor(range01(year), 5), y = devoiced_mean, color = item_id, fill = item_id)) +
  labs(
    title = "Devoicing by Item",
    x = "Tokyo--Kinki Ratio (Min/Max Scaled)",
    y = "Devoicing Ratio",
    color = "Text",
    fill = "Text"
  ) +
  theme(legend.position = "none")
ggsave(paste0("artifact/devoicing_by_item.png"), g, unit = "cm", width = 8, height = 8)
g
```

## Stats

```{r}
head(result_x_var)
```

```{r}
library(lme4)
library(lmerTest)
model <- lmer(devoiced_mean ~ year + item_type + check_first + (1 | subj_id), data = result_x_var)
summary(model)
```

## CSV書き出し

```{r}
subject_info_df <- results %>%
  group_by(subj_id) %>%
  mutate(
    voiced = mean(voiced),
    devoiced = mean(devoiced)
  ) %>%
  ungroup() %>%
  select(-c(production_order, item_id, present_order)) %>%
  distinct() %>%
  drop_na()

head(subject_info_df) # トーンの分析にはこれを使う
write_csv(subject_info_df, "devoicing_by_subj.csv")
```

* 1や2ではなく単語にして可視化
* これらを要因としてトーンの分析を再実施す
* なんならここで統計分析に書けても良い

## Appendix 

細かい図

```{r}
for (x_var in x_var_list) {
  # 指標(Year)を縦持ちに変更
  # 可視化のため平均化
  result_x_var <- results %>%
    pivot_longer(x_var_list, names_to = "span", values_to = "year") %>%
    group_by(subj_id, item_id) %>%
    filter(span == x_var) %>%
    mutate(devoiced_mean = mean(devoiced)) %>%
    ungroup() %>%
    select(-c(production_order)) %>%
    distinct()
  result_x_var %>%
    ggplot() +
    facet_wrap(. ~ item_id2char(item_id)) +
    geom_point(aes(x = year, y = devoiced_mean)) +
    ggtitle(x_var)
  ggsave(paste0("artifact/devoiced_mean_", x_var, ".png"))
}
```

```{r}
print("EOF")
```
