---
title: "Allophone"
output: github_document
---

<!--
最新のドキュメント
https://docs.google.com/document/d/1VywiSaEORlVrRDb7nxGQx2D0pu6huftZrEiVQKmCGWY/edit
論文としてのまとめ方はkilpatrickを参考に進める。
https://drive.google.com/drive/folders/1-Dfuzcas58w9ERrDzoPggfp9vIAjPo7_
昔のもの
https://docs.google.com/document/d/1OKkkZ4sELLtTBjiBWUG_P37EsWdFsidrGv0eOqiwIic/edit?usp=sharing
-->

01でallophoneの効果を見るが、そもそも受け入れられるかは
03のcatで見ており、これは「音声としての自然さ」として解釈できる。

03の結果に基づき、分析から外す被験者やアイテムを先に指定しておく。

被験者ごとに voiced-voiceless を求めるか。

- 独立変数
  - 被験者要因(居住歴|無声化率)
- 従属変数
1. 被験者ごとのデータをまとめる
  * 産出課題: 無声化率(環境毎)
  * *居住歴* (tokyo_kinki_ratio)
  - ランダム効果  
1. 被験者ごとのデータをまとめる
  * 無声化
    * AXB
    * 判定課題
  * トーンの復元
  
```{r setup, include=FALSE}
library(dplyr)
library(ggplot2)
library(readr)
library(stringr)
library(tidyr)
library(lmerTest)
source("script/subject_info.R")
source("script/results_pitch.R") # load mutated data

knitr::opts_chunk$set(echo = TRUE)
set.seed(123)
# install.packages("remotes")
# remotes::install_github("easystats/easystats")
library(rstanarm)
library("bayestestR")

# 03_cat.Rmd の結果より
# `summarise()` has grouped output by 'subject_id'. You can override using the `.groups` argument.
# [1] "less accurate subj_id:"
# subject_id1 subject_id2 subject_id3 subject_id4 
#     "cw-12"    "cw-243"    "cw-249"     "cw-67" 
less_accurate_subj_id = c("cw-12"   ,"cw-243",   "cw-249"    ,"cw-67" )
```

```{r}
devoicing_preference = read_csv("devoicing_preference_by_subj.csv")
head(devoicing_preference)
```

```{r}
item_list <- read_csv("../src/list/axb_list.csv") %>%
  select(c(item_id, type, condition, correct, item_a, item_x, item_b, c1, c2))
subject_info_sone <- read_csv("csv/illusory-vowel-keihan.csv") %>%
  extract_columns(data_src = "sone")
subject_info_cw <- read_csv("csv/illusory-vowel-keihan-cw.csv") %>%
  extract_columns(data_src = "cw")
subject_info <- rbind(subject_info_sone, subject_info_cw)

results <- rbind(
  read_csv("csv/illusory-vowel-keihan.csv") %>% mutate(data_src = "sone"),
  read_csv("csv/illusory-vowel-keihan-cw.csv") %>% mutate(data_src = "cw")
) %>%
  filter(task == "axb") %>%
  left_join(subject_info, by = c("run_id", "data_src")) %>%
  select(c(run_id, item_id, is_correct, rt, span_kinki, span_tokyo, span_unknown, age, data_src, correct)) %>%
  mutate(
    item_id = as.numeric(item_id),
    rt = as.numeric(rt),
    item_id = as.numeric(item_id),
    is_correct = is_correct == "true"
  ) %>%
  drop_na() %>%
  mutate(
    tokyo_kinki_ratio = (span_tokyo - span_kinki) / age
  ) %>%
  filter(age > 18) %>%
  merge(item_list, on = "item_id") %>%
  filter(type == "target") %>%
  mutate(
    phoneme_envs = paste0(c1, "-", c2),
    subject_id = paste0(data_src, "-", run_id),
    pair = case_when(
      phoneme_envs %in% c("s-p", "z-b") ~ "s-p",
      phoneme_envs %in% c("p-s", "b-z") ~ "p-s",
      phoneme_envs %in% c("k-t", "g-d") ~ "k-t",
      phoneme_envs %in% c("ts-k", "dz-g") ~ "ts-k"
    )
  ) %>%
  left_join(devoicing_preference, by = c("subject_id")) %>% 
  filter(!subject_id %in% less_accurate_subj_id)
nrow(results)
```

```{r}
results
# 右裾の確認, 10s 以上は外れ値とする
results %>%
  select(rt) %>%
  unlist() %>%
  hist(breaks = 100)
# 左裾はそこまで以上な値はなさそう.
results %>%
  filter(rt < 400) %>%
  select(rt) %>%
  unlist() %>%
  hist(breaks = 100)
# 対数を取って反応の正規分布を確認, 2sd以上の反応は除外
results_filtered <- results %>% filter(between(rt, 0, 15000))
# FIXME: ここらへんのデータ処理はあとできれいにかく（丸めも必要）
# hist(log(results_filtered$rt))
# sd_log_rt = 2*sd(log(results_filtered$rt))
# mean_log_rt = mean(log(results_filtered$rt))
# floor_log_rt = mean_log_rt-sd_log_rt
# ceil_log_rt = mean_log_rt+sd_log_rt
# print(floor_log_rt)
# print(ceil_log_rt)
# results_filtered = results_filtered %>%
#   mutate(log_rt = log(rt)) %>% filter(between(log_rt,floor_log_rt,ceil_log_rt))
results_filtered$rt %>%
  summary() %>%
  print()
print(nrow(results_filtered))
```


```{r}
results_mean <- results_filtered %>%
  group_by(subject_id, tokyo_kinki_ratio, devoicing_preference, pair, condition, phoneme_envs) %>%
  # item_idがあるとebzo ebuzo ebuzoとebuzo ebuzo ebzoで分かれて平均できない
  mutate(
    # ここ、NAがあるならどうなる？
    is_correct_mean = mean(is_correct, na.rm = T),
    rt_mean = mean(rt, na.rm = T),
  ) %>%
  select(c(
    subject_id, tokyo_kinki_ratio, span_tokyo, span_kinki, devoicing_preference,
    pair, condition, phoneme_envs,
    is_correct_mean, rt_mean
  )) %>%
  droplevels() %>%
  distinct()
results_mean$tokyo_kinki_ratio_bin = factor(range01(results_mean$tokyo_kinki_ratio), 4)
results_mean = results_mean %>% 
  mutate(tokyo_kinki_ratio_bin = case_when(
    tokyo_kinki_ratio_bin == 0 ~ -1,
    tokyo_kinki_ratio_bin == 1 ~ -0.5,
    tokyo_kinki_ratio_bin == 2 ~ 0,
    tokyo_kinki_ratio_bin == 3 ~ 0.5,
    tokyo_kinki_ratio_bin == 4 ~ 1
  )) %>%
  mutate(tokyo_kinki_ratio_bin = as.factor(tokyo_kinki_ratio_bin))
```

## 可視化

```{r}
level_order <- c(-1, -0.5, 0, 0.5, 1) %>% as.character()
level_order <- base::factor(results_mean$tokyo_kinki_ratio_bin, level = level_order)

results_mean %>%
  ggplot() +
  facet_grid(pair ~ condition) +
  geom_violin(aes(
    x = level_order,
    y = is_correct_mean,
    color = phoneme_envs,
    fill = phoneme_envs,
  ))+
  theme_bw() +
  theme(
    legend.position = "none",
    text = element_text(family = "Times")
  ) +
  labs(
    x = "Tokyo-residence ratio",
    y = "Accuracy"
  )

ggsave(paste0("artifact/results_axb_allophone.pdf"), unit = "cm", width = 7, height = 7)
```

## 分析

### 交互作用(正答率)

ベイズファクター

```{r}
model <- stan_lmer(
  formula = is_correct_mean ~ condition * tokyo_kinki_ratio
  # formula = is_correct_mean ~  condition * devoicing_preference
  + (1 | subject_id) + (1 | pair),
  data = results_mean,
    prior = normal(0, 10),
    chains = 4, iter = 5000, warmup = 1000
)
```
```{r}
model %>% 
  summary(
    regex_pars = c("^\\(Intercept\\)", "^condition", "tokyo_kinki_ratio"),
    probs = c(0.05, 0.95),
    digits = 3
  ) %>%
  print()
```

Intercept 以外は95%信頼区間に0を含んだ。

```{r}
# 正答率を割合を5%上げる・下げないならそれは無意味
model_BF <- bayesfactor_parameters(model, null = c(-Inf, 0))
model_BF
# Parameter                         |       BF
# --------------------------------------------
# (Intercept)                       | 2.00e+58
# conditionvoiced                   |    0.002
# tokyo_kinki_ratio                 |    0.003
# conditionvoiced:tokyo_kinki_ratio |    0.002
```

## アイテム追加

```{r}
model_by_pairs <- stan_lmer(
  formula = is_correct_mean ~ condition * pair * tokyo_kinki_ratio 
  + (1 | subject_id),
  data = results_mean,
    prior = normal(0, 10),
    chains = 4, iter = 5000, warmup = 1000
)
```

```{r}
# アイテム毎だと95%信頼区間以内に0を含まない？
model_by_pairs %>% 
  summary(
    regex_pars = c("^\\(Intercept\\)", "^condition","^pair", "tokyo_kinki_ratio"),
    probs = c(0.05, 0.95),
    digits = 3
  ) %>%
  print()

# Estimates:
#                                              mean   sd     5%     95% 
# (Intercept)                                 0.629  0.024  0.590  0.668
# conditionvoiced                            -0.040  0.033 -0.093  0.014
# pairp-s                                    -0.043  0.033 -0.097  0.012
# pairs-p                                    -0.042  0.033 -0.096  0.011
# pairts-k                                   -0.047  0.033 -0.100  0.007
# tokyo_kinki_ratio                          -0.005  0.030 -0.055  0.045
# conditionvoiced:pairp-s                     0.059  0.046 -0.017  0.134
# conditionvoiced:pairs-p                     0.062  0.046 -0.014  0.138
# conditionvoiced:pairts-k                    0.000  0.046 -0.076  0.075
# conditionvoiced:tokyo_kinki_ratio           0.030  0.042 -0.039  0.098
# pairp-s:tokyo_kinki_ratio                   0.045  0.042 -0.024  0.112
# pairs-p:tokyo_kinki_ratio                  -0.001  0.042 -0.070  0.068
# pairts-k:tokyo_kinki_ratio                  0.051  0.041 -0.016  0.121
# conditionvoiced:pairp-s:tokyo_kinki_ratio  -0.013  0.059 -0.110  0.084
# conditionvoiced:pairs-p:tokyo_kinki_ratio  -0.011  0.059 -0.109  0.086
# conditionvoiced:pairts-k:tokyo_kinki_ratio -0.114  0.059 -0.211 -0.018
```

```{r}
# 正答率を割合を5%上げる・下げないならそれは無意味
# いわゆる有意差があってもマイナス→つまり、正答率を1%あげる効果もない
# というか、そもそもプラスにいっていないのか
model_by_pairs_BF <- bayesfactor_parameters(model_by_pairs, null = c(0, Inf))
model_by_pairs_BF

# Parameter                                  |       BF
# -----------------------------------------------------
# (Intercept)                                | 4.31e+75
# conditionvoiced                            |    0.007
# pairp-s                                    |    0.008
# pairs-p                                    |    0.007
# pairts-k                                   |    0.009
# tokyo_kinki_ratio                          |    0.003
# conditionvoiced:pairp-s                    |    0.010
# conditionvoiced:pairs-p                    |    0.011
# conditionvoiced:pairts-k                   |    0.005
# conditionvoiced:tokyo_kinki_ratio          |    0.006
# pairp-s:tokyo_kinki_ratio                  |    0.008
# pairs-p:tokyo_kinki_ratio                  |    0.004
# pairts-k:tokyo_kinki_ratio                 |    0.009
# conditionvoiced:pairp-s:tokyo_kinki_ratio  |    0.006
# conditionvoiced:pairs-p:tokyo_kinki_ratio  |    0.006
# conditionvoiced:pairts-k:tokyo_kinki_ratio |    0.037
```

### 交互作用(正答率)

有意傾向

```{r}
# ペアなし交互作用
model <- lmer(
  rt_mean ~
    condition * tokyo_kinki_ratio + (1 | subject_id),
  data = results_mean
)
summary(model)
```

### アイテムごと

```{r}
# ペアあり交互作用(補足の分析)
model <- lmer(
  is_correct_mean ~
    condition * pair * tokyo_kinki_ratio + (1 | subject_id),
  data = results_mean
)
summary(model)
```

### 先行研究のreplicationをする。

- /sp/が/ps/より弁別精度が低いことの再現
  - これは統計的に再現できそう
  - 東京方言での交互作用、という形
- 方言差が現れるかの検証
  - 仮に異音的なものなら、そのままで効果が現れるはず
  - 異音が関係なく、単に音響的な効果なら近畿でも同様の傾向が見られるはず
- 仮に方言差が現れないとして、まぁ示唆する程度かと。

```{r}
results_mean_kilpatric = results_mean %>%
  filter(pair %in% c("p-s", "s-p"))
  # filter(condition=="devoiced" & pair %in% c("p-s", "s-p"))

model_kilpatric <- stan_lmer(
  formula = is_correct_mean ~ pair * tokyo_kinki_ratio 
  + (1 | subject_id),
  data = results_mean_kilpatric,
    prior = normal(0, 10),
    chains = 4, iter = 5000, warmup = 1000
)
```
```{r}
model_kilpatric %>% 
  summary(
    regex_pars = c("^\\(Intercept\\)", "^pair", "tokyo_kinki_ratio"),
    probs = c(0.05, 0.95),
    digits = 3
  ) %>%
  print()
```

```{r}
model_by_pairs_BF <- bayesfactor_parameters(model_kilpatric, null = c(-Inf, 0))
model_by_pairs_BF
```

- 制限すると方言差で弁別制度があがる
- spで東京だと下がる
  - こう考えると、たしかに効果はある？
  - 東京でpsは区別できるが、spは区別が辛くなる

## Appendix

### 反応時間

```{r}
# rt
results_mean %>%
  ggplot() +
  facet_grid(pair ~ condition) +
  geom_violin(aes(
    x = factor(range01(devoicing_preference), 7),
    y = log(rt_mean),
    color = phoneme_envs,
    fill = phoneme_envs,
  ))

results_mean %>%
  ggplot() +
  facet_grid(pair ~ condition) +
  geom_violin(aes(
    x = factor(range01(devoicing_preference), 7),
    y = is_correct_mean,
    color = phoneme_envs,
    fill = phoneme_envs,
  ))

```

### バイナリーなのでモデル変更

データをそのまま使うこともできる。

```{r}
model <- lmer(
  rt ~
    # condition * tokyo_kinki_ratio + (1 | subject_id) + (1|pair),
    # condition * pair * tokyo_kinki_ratio + (1 | subject_id),
    condition * pair * tokyo_kinki_ratio + (1 | subject_id),
  # data = results_filtered
  data = (results_filtered %>% filter(pair != "p-s")),
)
summary(model)
```

```{r}
results_filtered %>% filter(pair %in% c("p-s", "s-p"))
model <- glmer(
  is_correct ~
    # condition * tokyo_kinki_ratio + (1 | subject_id) + (1|pair),
    # condition * pair * tokyo_kinki_ratio + (1 | subject_id),
    condition * pair * tokyo_kinki_ratio + (1 | subject_id),
  # data = results_filtered,
  data = (results_filtered %>% filter(pair %in% c("p-s", "s-p"))),
  family = binomial
)
print(nrow(results_filtered))
# 居住歴の効果はない(トーンの錯覚とは対照的)
summary(model)
```

- voiced になると下がる(ベースライン)
  - p-s, s-p では voiced になると上がる(先行研究と同じ)
  - ts-k は下がる, k-t も下がる（おそらくベースライン）
- p-s や p-s、ts-k は下がる
  - 摩擦や破裂、といった要素でモデリングしたほうが良さそう

効果はなかった。個別の差を分析する感じがよいか。

## デルタ(対応付け)

```{r}
results_mean_delta <- results_mean %>%
  pivot_wider(
    id_cols = c(subject_id, tokyo_kinki_ratio, pair),
    names_from = "condition", values_from = is_correct_mean
  ) %>%
  mutate(delta = voiced - devoiced)
results_mean_delta %>%
  ggplot() +
  facet_grid(pair ~ .) +
  geom_violin(aes(
    x = factor(range01(tokyo_kinki_ratio), 4),
    y = delta,
    # y = is_correct_mean,
    color = pair,
    fill = pair,
  ))
```
```{r}

model <- lmer(
  delta ~
    tokyo_kinki_ratio + (1 | subject_id),
  data = results_mean_delta
  # data = (results_filtered %>% filter(pair!="p-s")),
)
summary(model)
```

```{r}
print("EOF")
```
