---
title: "Pitch Delta"
output: github_document
---

- [概要](https://docs.google.com/document/d/1rk5MHMvD5-6SWT7H2nkc-r7v3KvH-dzt_OdftNrDe-I/edit?usp=sharing)
- [作業説明](https://docs.google.com/document/d/1U3FCDh8NETS-9mWDLfTU_0mZx9jJpFgkisukI58nV64/edit?usp=sharing)

行う分析(可視化, 統計)

- 独立変数
  - 被験者要因(居住歴|無声化率)
    - *居住歴* (*tokyo_kinki_ratio*, span_kinki, span_kinki_span_other, span_kinki_span_tokyo (閾値が面倒))
    - 無声化率: devoicing_by_subj -> 効果なし
  - ランダム効果  
    - アイテム要因(東京|アクセントタイプ: ただしアイテムの効果かもしれない)
    - 地域ごと: HLL+LHH OR HHL+LLH
    - アクセントタイプごと: HLL OR LHH OR HHL OR LLH
      (分析が難しい. 差の差の分析にする)
    - 音素タイプ
- 従属変数(メインの結果をわかりやすく)
  - 正答率の差 (HHL-HLL, LLH-LHH): わかりづらいな。
    - <- 東京アクセントへの選好性/錯覚のしやすさ ((-HLL) - (-HHL)) 
  - 正答率(錯覚しないか)
  - 反応時間の差

方針

1. 全てのカラムをDFに落とし込む
1. formula で可視化と分析を実施

TODO 

- [x] アクセントパターンでの分析
- [x] 被験者ごとに差を見る(HHL-HLLのスコア、など)
  - 東京バイアス、とする。
- [x] `正答率~近畿` (Xは2パターンある。formulaかなにかで回す方がよい)
  - 「正答率」は aとbのどちらに寄せるか。
    - 平均で(前と後ろの選好性を平均する)
    -掛け算
- [ ] 外れ値の除外 (正答率、反応時間)
  - 正答率に関しては適当に受けるとチャンスレベルになるので問題
  - 分析対象を変えていくよりは、行う分析を決めて一気に進めたほうがよい　

### データ整形

```{r}
# 上手く行かない場合はconsoleでDLする
# remove.packages(c("StanHeaders", "rstan"))
# install.packages("StanHeaders", repos = c("https://mc-stan.org/r-packages/", getOption("repos")))
# install.packages("rstan", repos = c("https://mc-stan.org/r-packages/", getOption("repos")))
```


```{r setup, include=FALSE}
library(dplyr)
library(ggplot2)
library(readr)
library(stringr)
library(tidyr)
source("script/subject_info.R")
source("script/results_pitch.R") # load mutated data

# 東京バイアスを計算(統計用)
results_by_subject <- results_pitch %>%
  select(c(phoneme, pitch_to, run_id, data_src, is_correct)) %>%
  group_by(phoneme, pitch_to, run_id, data_src) %>%
  # phoneme, pitch_to, 被験者ごとに、正答率を平均する(axbのaとbをまとめる)
  mutate(is_correct_mean = mean(is_correct)) %>%
  ungroup() %>%
  select(-c(is_correct)) %>%
  distinct() %>%
  # 被験者ごとにピッチ間(HLL--HHL)で差を見てバイアスの値とする
  mutate(phoneme_pitch_to = paste0(phoneme, pitch_to)) %>%
  select(-c(phoneme, pitch_to)) %>%
  pivot_wider(names_from = phoneme_pitch_to, values_from = is_correct_mean) %>%
  mutate( # 東京バイアスの計算. 分かりづらいので良く説明. 音素とピッチは列名に含ませる
    etsto_H_L_tokyo_bias = `etsto-HHL` - `etsto-HLL`,
    esko_H_L_tokyo_bias = `esko-HHL` - `esko-HLL`,
    etsto_L_H_tokyo_bias = `etsto-LLH` - `etsto-LHH`,
    esko_L_H_tokyo_bias = `esko-LLH` - `esko-LHH`
  ) %>%
  select(c(
    run_id, data_src,
    etsto_H_L_tokyo_bias, esko_H_L_tokyo_bias, etsto_L_H_tokyo_bias, esko_L_H_tokyo_bias
  )) %>%
  pivot_longer(
    cols = c(etsto_H_L_tokyo_bias, esko_H_L_tokyo_bias, etsto_L_H_tokyo_bias, esko_L_H_tokyo_bias),
    names_to = "item",
    values_to = "to_tokyo_pattern"
  ) %>%
  # 音素やH_Lの情報を復元
  mutate(
    phoneme = case_when(
      grepl("etsto", item, fixed = TRUE) ~ "etsto",
      grepl("esko", item, fixed = TRUE) ~ "esko"
    ),
    pitch_from = case_when(
      grepl("H_L", item, fixed = TRUE) ~ "From H_L",
      grepl("L_H", item, fixed = TRUE) ~ "From L_H"
    )
  ) %>%
  left_join(devoicing_annotation_subj, by = c("run_id", "data_src")) %>%
  mutate(
    tokyo_kinki_ratio = span_tokyo_span_kinki / age,
    tokyo_other_ratio = span_tokyo_span_other / age,
    tokyo_ratio = span_tokyo / age
  ) %>%
  filter(age > 18) %>%
  mutate(item_id = paste(sep = "-", phoneme, pitch_from))
```

```{r}
unique(results_by_subject$age)
head(results_by_subject)
```

### 可視化

複数の列を作成して可視化

1. 基本情報(results_pitch): 被験者間実験なので分散が大きい(Appendix行き)
  * 条件ごとの精度
  * 被験者ごとの精度
  * アイテムごとの精度
1. 統計(results_by_subject)

## 東京との接触

### 可視化

#### シンプル

```{r}
# H_L だと分布がちょっと下におちて、tokyo_pref, つまりXが少なくなっている。
results_by_subject %>%
  ggplot() +
  geom_boxplot(aes(x = factor(range01(tokyo_kinki_ratio), 20), y = to_tokyo_pattern)) +
  # geom_violin(aes(x=factor(range01(tokyo_kinki_ratio), 5), y=to_tokyo_pattern))+
  theme(legend.position = "none") +
  labs(
    title = "Preference to Tokyo Pattern",
    x = "Tokyo--Kinki Ratio (Min/Max Scaled)",
    y = "Tokyo Preference"
  )
ggsave(paste0("artifact/preference_by_tokyo_kinki_ratio_simple.png"),
  unit = "cm", width = 8, height = 8
)
```

#### アイテムごと

```{r}
# H_L だと分布がちょっと下におちて、tokyo_pref, つまりXが少なくなっている。
g = results_by_subject %>%
  mutate(tokyo_kinki_ratio_bin=factor(range01(tokyo_kinki_ratio), 4)) %>% 
  mutate(tokyo_kinki_ratio_bin=case_when(
    tokyo_kinki_ratio_bin==0~-1,
    tokyo_kinki_ratio_bin==1~-0.5,
    tokyo_kinki_ratio_bin==2~0,
    tokyo_kinki_ratio_bin==3~0.5,
    tokyo_kinki_ratio_bin==4~1)) %>% 
  mutate(tokyo_kinki_ratio_bin=as.factor(tokyo_kinki_ratio_bin)) %>% 
  ggplot() +
  facet_grid(pitch_from ~ phoneme) +
  geom_violin(aes(
    x = tokyo_kinki_ratio_bin,
    y = to_tokyo_pattern, color = pitch_from, fill = pitch_from
  )) +
  theme_bw() +
  theme(legend.position = "none",
        text = element_text(family = "Times")
        ) +
  labs(
    title = "Preference to Tokyo-Pattern",
    x = "Tokyo-residence ratio",
    y = "Tokyo-pattern preference"
  )

g
ggsave(paste0("artifact/preference_by_tokyo_kinki_ratio.pdf"),
  unit = "cm", width = 7, height = 7
)
```

## 分析

```{r}
head(results_by_subject)
```

### 東京居住歴のみ

- 一番シンプルな形の分析
  - 計算モデルしで

#### LME

```{r}
library(lmerTest)
model <- lmer(
  to_tokyo_pattern ~
  tokyo_kinki_ratio + (1 | item_id),
  data = results_by_subject
)
summary(model)
```


#### Bayes

- アイテムと被験者を要因としてモデルを組む
- ベイズファクターの分析は保留(勉強不足)

```{r}
# install.packages("bayestestR")
library(brms)

# 切片のみ（帰無仮説）
model_0 <- brm(
  to_tokyo_pattern ~
  1 + (1 | subj_id) + (1 | item_id),
  data = results_by_subject,
  save_all_pars = TRUE,
  # prior = prior(cauchy(0,10),class=b),
  iter = 10000
)

model_1 <- brm(
  to_tokyo_pattern ~
  tokyo_kinki_ratio + (1 | subj_id) + (1 | item_id),
  data = results_by_subject,
  save_all_pars = TRUE,
  # prior = prior(cauchy(0,10),class=b),
  iter = 10000
)
```

```{r}
summary(model_0)
```

```{r}
summary(model_1)
```

```{r}
brms::bayes_factor(model_1, model_0)
```

## 音素とピッチタイプ

ランダム効果はsingular fitになる。ドキュメントを読むとベイズ使えと言われる。

```{r}
library(lmerTest)
model <- lmer(to_tokyo_pattern ~ tokyo_kinki_ratio + phoneme + pitch_from + (1 | subj_id), data = results_by_subject)
summary(model)
?isSingular
```

```{r}
library(brms)
model <- brm(to_tokyo_pattern ~
tokyo_kinki_ratio + phoneme * pitch_from +
  (1 | subj_id),
data = results_by_subject
)
```

```{r}
# Rhat が1なので収束している
summary(model)
```

```{r}
png("artifact/beta_list_2.png", unit = "px", width = 800, height = 800)
plot(model, variable = "^b_", regex = TRUE)
dev.off()
# ?plot.brmsfit
```

## Appendix

かなり詳しい図

```{r}
# tokyo_ratioかtokyo-kinki-ratioかなぁ
results_by_subject %>%
  mutate(
    x_devoiced = factor(range01(devoiced), 5),
    x_tokyo_kinki = factor(range01(span_tokyo_span_kinki), 5),
    x_tokyo_kinki_ratio = factor(range01(tokyo_kinki_ratio), 5),
    x_tokyo_other = factor(range01(span_tokyo_span_other), 5),
    x_tokyo_other_ratio = factor(range01(tokyo_other_ratio), 5),
    x_tokyo = factor(range01(span_tokyo), 5),
    x_tokyo_ratio = factor(range01(tokyo_ratio), 5)
  ) %>%
  pivot_longer(cols = starts_with("x_"), names_to = "x_name", values_to = "x_value") %>%
  group_by(phoneme, pitch_from, subj_id) %>%
  ggplot() +
  facet_grid(x_name ~ pitch_from + phoneme) +
  geom_violin(aes(x = x_value, y = to_tokyo_pattern, color = x_name))
```

```{r}
print("EOF")
```
